臺灣板橋地方法院刑事判決　　　　　　 94年度交簡上字第5號
上　訴　人
即　被　告　甲○○
上列上訴人因公共危險案件，不服本院93年度交簡字第905 號中
華民國93年11月5 日第一審判決（聲請案號：93年度速偵字第
864 號），提起上訴，本院管轄之第二審合議庭判決如下：
    主  文
上訴駁回。
    事  實
一、甲○○前因酒後不能安全駕駛動力交通工具駕駛之公共危險
    案件，經臺灣新竹地方法院以90年度竹交簡字第15號判處罰
    金20,000元確定，於民國90年4 月9 日執行完畢（不構成累
    犯）。詎仍不知悔改，於93年9 月29日21時許，在不詳地點
    與友人飲用啤酒後，已達無法安全駕駛動力交通工具之程度
    ，其明知於此，竟仍於酒後駕駛車牌號碼為8L-0548 號之自
    用小貨車，沿臺北縣鶯歌鎮○○路往建國路方向行駛，嗣於
    同日21時50分許，行經臺北縣鶯歌鎮○○路與成功路交岔路
    口時，因酒後對駕駛車輛之控制能力減低，而於轉彎時擦撞
    停放路旁車牌號碼為HV-2956 號自用小客車，適為路人乙○○目擊並要求甲○○留在現場，高志榮不予理會並自行離去
    ，乙○○乃報警並尾隨甲○○至其住處外，嗣警據報旋至甲○○住處查獲，經囑託財團法人恩主公醫院抽血檢驗，其血
    液中酒精濃度為203MG/DL，換算成呼氣酒精濃度為每公升
    1.015 毫克。
二、案經臺北縣政府警察局三峽分局報告臺灣板橋地方法院檢察
    署檢察官偵查聲請簡易判決處刑。
    理  由
一、訊之被告甲○○對於右揭酒精濃度檢測結果固為坦認，惟矢
    口否認有何酒後駕車之公共危險犯行，辯以當日行車前並未
    飲酒，只有在行經臺北縣樹林市山佳地區○○○路邊攤買啤
    酒乙瓶飲用，返家後又繼續飲用竹葉青酒，故嗣後酒精濃度
    方為較高云云。經查：
  (一)被告甲○○於93年9 月29日21時許，在不詳地點與友人飲用
    啤酒約四、五十分鐘後，駕駛車牌號碼為8L-0548 號之自用
    小客貨車，沿臺北縣鶯歌鎮○○路往建國路方向行駛，嗣於
    同日21時50分許，行至臺北縣鶯歌鎮○○路與成功路交岔路
    口時附近停妥車輛後，有路人乙○○前來表示適才擦撞到停
    放路旁車牌號碼為HV-2956 號自用小客車，惟其查看並無異
    狀，遂不予理會而逕自徒步返家，嗣警據報到達其住處並送
    財團法人恩主公醫院抽血檢驗，其血液中酒精濃度為
    203MG/DL ， 換算成呼氣酒精濃度為每公升1.015 毫克等情
    ，業據被告於警詢中自白明確，核與證人乙○○及到場處理
    員警丙○○於本院審理中證述明確，復有財團法人恩主公醫
    院生化檢驗報告影本、刑法第185 條之3 案件測試觀察紀錄
    表、道路交通事故現場圖、道路交通事故調查報告表各乙份
    及現場相片12幀在卷足稽。
  (二)被告雖事後於偵審中改異前詞，並以上開情詞置辯，惟被告
    於前述警詢中就其駕車前飲酒之情形供承甚詳（含飲酒之種
    類、時間及係與友人共同飲酒等情形），復未敘及於返家後
    有飲酒之情形，則其嗣後突為翻改否認之，又無法就其所稱
    返家後始為飲酒云云提出事證佐據，其辯解之真實性已足令
    人存疑。又證人乙○○於被告停妥車輛下車與對談時，在距
    離被告五步之處即已聞到被告身上有很濃的酒味，此經其在
    本院證述明確，核與警員丙○○在本院證述於被告住處門外
    即可聞到很濃酒味之情形相為合致，顯見被告於肇事前即已
    飲用相當數量之酒類。且被告行經上開地點轉彎時確有擦撞
    到停放路旁車牌號碼為HV-295 6號自用小客車乙節，亦據證
    人乙○○指證綦詳，並有卷附顯示兩車車身刮擦痕跡之相片
    10 幀 可為佐證，而依上開相片所示，該處路面並非狹窄，
    於兩側路邊均有車輛停放之情形下，仍可容由兩部車輛輕易
    會車通過，在一般正常駕駛情形下單獨一部車輛於該處轉彎
    之時當不致擦撞路旁停放之車輛，乃被告於該處右轉之時擦
    撞右側停放之車輛，參酌證人乙○○上開所述被告下車時身
    上酒味濃厚之情形，堪認被告當時已因酒後對車輛之控制能
    力減低，方於轉彎時擦撞停放該處之車輛。是在別無其他積
    極事證可認被告所辯返家後始飲用竹葉青酒之辯解屬實之情
    形下，堪認被告經財團法人恩主公醫院抽血檢驗酒精濃度之
    結果，即為其駕車前在不詳處所與友人飲用啤酒所造成，則
    其飲用啤酒後已達無法安全駕駛動力交通工具程度之事實，
    已足認定，被告於偵查及本院審理中所為辯解，諒屬事後圖
    卸之詞，不足採信，而應以其警詢中之自白為可採。
  (三)綜上所述，依被告警詢中之自白、證人乙○○及丙○○之證
    述、財團法人恩主公醫院生化檢驗報告影本、刑法第18 5
    條之3 案件測試觀察紀錄表、道路交通事故現場圖、道路交
    通事故調查報告表及現場相片等證據，本件事證已甚明確，
    被告於酒後不能安全駕駛動力交通工具之情形下而仍駕駛之
    犯行，洵堪認定，自應依法論科。
二、核被告甲○○所為，係犯刑法第185 條之3 服用酒類不能安
    全駕動力交通工具而駕駛之公共危險罪。原審本於前開事實
    認定及法律適用，以被告犯行明確，並斟酌其有如事實欄所
    載之酒醉駕車前科，明知上情，既漠視自己安危，更枉顧公
    眾行之安全，於服用酒類，酒後呼氣達每公升1.015 毫克，
    已處於不能安全駕駛動力交通工具之狀態，仍駕駛車輛上路
    並肇事，雖未致任何人員受傷，然對整體交通安全實已造成
    危害，及犯罪後猶飾詞狡辯，毫無悔意之惡劣態度等一切情
    狀，量處有期徒刑三月，並諭知易科罰金之折算標準，其認
    事用法核無不合，量刑亦屬妥適。被告上訴意旨指摘原判決
    違誤，求予撤銷改判，為無理由，應予駁回。
據上論斷，應依刑事訴訟法455 條之1 第1 項、第3 項、第368
條，判決如主文。
本案經檢察官許智評到庭執行職務。
中　　華　　民　　國　　94　　年　　4 　　月　　29　　日
                  刑事第十三庭  審判長法　官  候  志  融
                                      法  官  張  宏  節
                                      法  官  楊  博  欽
以上正本證明與原本無異
本件不得上訴
                                      書記官　曾美滋
中　　華　　民　　國　　94　　年　　4 　　月　　29　　日
附錄本案論罪科刑法條全文：
刑法第185條之3：
服用毒品、麻醉藥品、酒類或其他相類之物，不能安全駕駛動力
交通工具而駕駛者，處一年以下有期徒刑、拘役或三萬元以下罰
金。
